【裁判字號】    98,消債清,92
【裁判日期】    981202
【裁判案由】    清算事件
【裁判全文】
臺灣臺北地方法院民事裁定            98年度消債清字第92號
聲  請  人
即  債務人  甲○○
上列當事人聲請消費者債務清理事件，本院裁定如下：
    主  文
債務人甲○○自中華民國九十八年十二月二日下午四時起開始清
算程序，並同時終止清算程序。
    理  由
一、按更生方案未依消費者債務清理條例（下稱消債條例）第59
    條、第60條規定可決時，除有該條例第64條規定情形外，法
    院應以裁定開始清算程序，消債條例第61條定有明文。又法
    院開始清算程序之裁定，應載明其年、月、日、時，並即時
    發生效力，復為同條例第83條第1項所明定。次按，債務人
    之財產不敷清償清算程序之費用時，法院應裁定開始清算程
    序，並同時終止清算程序，同條例第85條第1項亦有明文。
    又債務人有虛報債務、隱匿財產，或對於債權人中之一人或
    數人允許額外利益，情節重大者，法院應不認可更生方案。
    消債條例第63條第1項第9款定有明文。
二、經查，本件債務人聲請更生，前雖經本院97年度消債更字第
    372號裁定開始更生程序在案，惟債務人所提之更生方案，
    卻始終未能依消債條例第60條規定獲得債權人會議之可決。
    本件經斟酌債務人所提出之更生方案，債務人主張於更生開
    始前兩年，每月僅有在市場擺攤販賣餛飩之收入新臺幣（下
    同）15,000元，財產僅現金存款246元及1臺價值3,000元之
    機車云云。惟查，債務人於本院96年度破字第125號破產事
    件，自承有親友贈與16萬元充當破產財團，經本院依職權調
    閱前開破產事件卷宗查核屬實，又債務人於95年7月間與債
    權銀行進行協商時提出切結，主張於康橋國小擔任廚房助理
    ，每月收入22,000元等情，有收入證明切結書在卷可按，堪
    可認定，已徵債務人就更生聲請前2年內之收入及財產未據
    實報告，且衡諸更生方案，其收入扣除必要支出後，每月僅
    餘6,000元得清償債務，而本件聲請代辦費用高達12萬元，
    竟於短短數月間即籌措付清（見本院97年度執消債更字第47
    號卷98年1月9日訊問筆錄），益徵債務人於更生程序中隱匿
    財產，則依消債條例第63條第1項第9款之規定，本院應不認
    可更生方案。又聲請人於數月間即付清高達12萬元之代辦費
    用，然7年履行期之清償總額僅為504,000元，且僅佔無擔保
    債務總額之26.81%。足認該更生方案並非公允，亦不符合得
    由法院逕以裁定認可更生方案之要件，爰裁定如主文。
三、再依據債務人所提財產及收入狀況說明書所載，其財產為現
    金存款246元及價值3,000元之機車1輛，有債務人財產及收
    入狀況說明書、財政部臺灣省北區國稅財產歸屬清單在卷可
    稽。堪認債務人之財產不敷清償清算程序之費用，爰依上開
    規定裁定開始本件清算程序，並同時終止清算程序。
中    華    民    國    98    年    12    月    2    日
              民事第二庭      法  官  黃呈熹
上為正本係照原本作成
如不服本裁定，應於裁定送達後10日內，以書狀向本院提出抗告
，並繳納抗告費新臺幣1千元
中    華    民    國    98    年    12    月    2    日
                              書記官  傅美蓮


司法院資訊處製作；財團法人民間司法改革基金會備份。
